# 请教陈版主关于少数股东权益的问题

提问人：aRQue 时间：2010-08-04 20:30:06
2009 年初A公司和B公司投资现金设立C公司，C公司注册资本为人民币 1 亿元，A和B约定:A公司投资人民币 6000 万元，B公司投资人民币 4000 万元，A和B分别持有C公司60%和40%的股权比例。在C公司设立时，因B公司暂时款项不足，A公司借给B公司人民币 3000万元，B公司将其自有资金人民币 1000 万元和借到的 3000 万元作为注册资本缴入C公司。截止 2009 年 12 月 31 日，C公司的所有者权益为1.2亿元，同时B公司和A公司签订协议表示B公司所欠A公司的 3000 万元款项不用偿还现金，而是以B公司享有的对C公司的少数股东权益部分进行抵消，即截止 2009 年 12 月 31 日C公司的少数股东权益以人民币 1800 万元列示（而非 4800 万元），少数股东享有的股权比例仍为40%。
请问陈版主，债务的偿还是否可以通过减少少数股权实现?此操作是否合法？同时只有双方的协议是否充分？少数股权金额和少数股东的比例不配比是否合理？
期待您的回复！

回答人：chenyiwei
回复 楼主 aRQue 的帖子这是当事人之间的意思自治问题。由于没有相关法律法规对此作出禁止性的规定，所以似乎并不违法。《公司法》也没有规定少数股权金额和少数股东的比例必须配比。一般情况下，这相当于A公司同意把B公司的欠款延迟到C公司清算时偿还。 但是，双方有必要再作出一项补充约定：如果C公司以后经营状况恶化，导致净资产小于当初的投入资本时，尤其是按40%比例乘以净资产金额后如果少于 3000 万元，则如何处理。